---
title: "Uso de algoritmosde selección con coordinación positiva y negativa"
author: "José Fernando Zea"
date: "2023-03-01"
output: html_document
---

```{r setup, include=FALSE}
knitr::opts_chunk$set(echo = TRUE)
```


# Introducción


El paquete SamplingCoordination dispone de algoritmos de selección de coordinación positiva y negativa para algoritmos ampliamente usados en encuestas de hogares y de negocios como el muestreo aleatorio simple, el Poisson y el de Pareto.
Se ilustra en el presente documento diferentes ejemplos de escala pequeña y otros de una escala más realista.

# Instalación del paquete

Para instalar el paquete realice las siguientes pasos:


1. Instale el paquete remotes
2. Ejecute la siguiente lineas: 

```{r, message=FALSE, warning=FALSE, eval=FALSE}
#library(remotes)
#install_github("psirusteam/SamplingCoordination")
library(SamplingCoordination)
```


```{r, warning=FALSE, message=FALSE}
library(SamplingCoordination)
```


Podemos generar los paneles básicos más usuales en la litaratura de rotación de paneles, los siguientes sin embargo son insumos para paneles más complejos que se establezcan mensual o trimestralmente:


```{r}
panelBasico484 <- Basic_rotating_panels(4, 8, 4) 
panelBasico444 <- Basic_rotating_panels(4, 4, 4) 
panelBasico222 <- Basic_rotating_panels(2, 2, 2) 
panelBasico200 <- Basic_rotating_panels(2, 0, 0) 
panelBasico400 <- Basic_rotating_panels(4, 0, 0) 
panelBasico500 <- Basic_rotating_panels(5, 0, 0) 
panelBasico600 <- Basic_rotating_panels(6, 0, 0) 
```



Para establecer un período y una letra que represente un mes al interior de un trimestre:

```{r}
panel484 <- SamplingCoordination::Rotating_panels(4, 8, 4, 20, "A") #  5 años y 4 trimestres
panel500_13A <- panelesRotativos(5, 0, 0, 13*4) # 13 años p
panel500_10 <- panelesRotativos(5, 0, 0, 40, "F")
panel3 <- panelesRotativos(5, 0, 0, 40, "K")
```


# Muestra panel
Leemos una base de ejemplos: 

```{r}
datos_estrato <-  readRDS("Datos.Rds")
```


```{r}
resultado2 <- SamplingCoordination::Panel_sampling(DF = Datos, stratum_column = "id_estrato",
                                     PSU_column = "id_upm", panels = paneles,
                                     PSU_stratum_size = 2294, PSU_stratum_sample_size = 109) 
```



